臺灣臺北地方法院刑事裁定　
111年度聲字第475號
聲  請  人  臺灣臺北地方檢察署檢察官
受  刑  人  施嘉南




上列聲請人因受刑人數罪併罰有2裁判以上，聲請定其應執行刑
（111年度執聲字第440號），本院裁定如下：
    主  文
施嘉南犯如附表所示之罪，所處如附表所示之刑，應執行有期徒
刑參年拾月。
    理  由
一、聲請意旨略以：受刑人施嘉南因犯詐欺案件，先後經判決確
    定如附表所示，爰聲請定其應執行之刑等語。
二、按數罪併罰，有2裁判以上者，依刑法第51條之規定，定其
    應執行之刑；數罪併罰，分別宣告其罪之刑，宣告多數有期
    徒刑者，於各刑中之最長期以上，各刑合併之刑期以下，定
    其刑期，但不得逾30年；數罪併罰有2裁判以上者，依刑法
    第51條之規定，定其應執行之刑，並由該案犯罪事實最後判
    決之法院之檢察官，聲請該法院裁定之。刑法第53條、第51
    條第5款及刑事訴訟法第477條第1項分別定有明文。次按量
    刑及數罪併罰定應執行刑之輕重，屬事實審法院得依職權自
    由裁量之事項。然法律上屬於自由裁量之事項，並非概無法
    律性之拘束。自由裁量係於法律一定之外部性界限內（以定
    執行刑言，即不得違反刑法第51條之規定）使法官具體選擇
    以為適當之處理；因此在裁量時，必須符合所適用之法規之
    目的。更進一步言，須受法律秩序之理念所指導，此亦即所
    謂之自由裁量之內部性界限。關於定應執行之刑，既屬自由
    裁量之範圍，其應受此項內部性界限之拘束，要屬當然。又
    民國103年6月4日修正刑事訴訟法第370條第2項、第3項，對
    第二審上訴案件之定應執行刑，明定有不利益變更禁止原則
    之適用。而分屬不同案件之數罪併罰，倘一裁判宣告數罪之
    刑，曾經定其執行刑（下稱原定執行刑），再與其他裁判宣
    告之刑定其執行刑時，在法理上亦應同受此原則之拘束。亦
    即基於有利被告之不利益變更禁止原則，分屬不同案件之數
    罪併罰定執行刑，原定執行刑有拘束新定執行刑上限之效果
    ，法院裁量所定之刑期上限，自不得較重於「原定執行刑加
    計新宣告刑之總和」（最高法院108年度台抗字第436號裁定
    意旨參照）。
三、經查，受刑人因犯如附表所示之罪，業經判處如附表所示之
    刑，並於附表所示之日期分別確定，且本院為各該犯罪事實
    最後判決之法院，有臺灣高等法院被告前案紀錄表及各該刑
    事判決在卷可稽。經審核受刑人所犯如附表所示各罪，附表
    編號1至6部分較早判決確定，而附表編號7至30部分確均係
    受刑人於前揭判決確定日以前所犯，檢察官前揭聲請，核無
    不合，應予准許。爰本於罪責相當原則之要求，綜合斟酌受
    刑人上開各次犯行實為加入同一詐欺集團，於密接時間內先
    後所為，是其各次犯行之犯罪類型、法益侵害種類、犯罪行
    為態樣均相同，次慮及受刑人應受非難責任程度及對其施以
    矯正必要性，復參酌附表所示各罪宣告刑總和上限、各刑中
    最長期者、附表編號1至6部分業經原判決定應執行有期徒刑
    3年、附表編號7至30部分業經原判決定應執行有期徒刑1年4
    月等情，末衡以受刑人表示其已與部分被害人達成和解，且
    犯後積極配合追緝其他詐欺集團成員，請法院依法裁量，酌
    定更輕之刑，以利其盡早復歸社會及家庭之意見，依刑法第
    51條第5款之規定，定如主文所示之應執行刑。
四、依刑事訴訟法第477條第1項，刑法第53條、第50條第2項、
    第51條第5款，裁定如主文。
中　　華　　民　　國　　111 　年　　4 　　月　　12　　日
　　　　　　　　　刑事第三庭  法　官　蕭如儀
上正本證明與原本無異。
如不服本裁定，應於裁定送達後5日內向本院提出抗告狀。因疫
情而遲誤不變期間，得向法院聲請回復原狀。
                              書記官  林書伃
中　　華　　民　　國　　111 　年　　4 　　月　　12　　日
附表：
編　　　　　號  1 2 3 罪　　　　　名  詐欺 詐欺 詐欺 宣　　告　　刑  有期徒刑1年4月 有期徒刑1年3月 有期徒刑1年3月 犯　罪　日　期  108年5月2日 108年5月2日 108年5月2日 最　後 事實審 法　　院 臺灣高院 臺灣高院 臺灣高院  案　　號 109年度上訴字第3899號 109年度上訴字第3899號 109年度上訴字第3899號  判決日期 110年1月28日 110年1月28日 110年1月28日 確　定 判　決 法　　院 最高法院 最高法院 最高法院  案　　號 110年度台上字第3948號 110年度台上字第3948號 110年度台上字第3948號  判    決 確定日期 110年6月10日 110年6月10日 110年6月10日 備註  編號1至6部分案件業經原判決定應執行有期徒刑3年確定   

編　　　　　號  4 5 6 罪　　　　　名  詐欺 詐欺 詐欺 宣　　告　　刑  有期徒刑1年5月 有期徒刑1年5月 有期徒刑1年5月 犯　罪　日　期  108年5月2日 108年5月2日 108年5月2日 最　後 事實審 法　　院 臺灣高院 臺灣高院 臺灣高院  案　　號 109年度上訴字第3899號 109年度上訴字第3899號 109年度上訴字第3899號  判決日期 110年1月28日 110年1月28日 110年1月28日 確　定 判　決 法　　院 最高法院 最高法院 最高法院  案　　號 110年度台上字第3948號 110年度台上字第3948號 110年度台上字第3948號  判    決 確定日期 110年6月10日 110年6月10日 110年6月10日 備註  編號1至6部分案件業經原判決定應執行有期徒刑3年確定   

編　　　　　號  7 8 9 罪　　　　　名  詐欺 詐欺 詐欺 宣　　告　　刑  有期徒刑1年2月 有期徒刑1年2月 有期徒刑1年2月 犯　罪　日　期  108年4月24日至30日 108年4月26日至30日 108年4月26日至30日 最　後 事實審 法　　院 臺北地院 臺北地院 臺北地院  案　　號 109年度訴字第535、948號 109年度訴字第535、948號 109年度訴字第535、948號  判決日期 110年12月30日 110年12月30日 110年12月30日 確　定 判　決 法　　院 臺北地院 臺北地院 臺北地院  案　　號 109年度訴字第535、948號 109年度訴字第535、948號 109年度訴字第535、948號  判    決 確定日期 111年2月8日 111年2月8日 111年2月8日 備註  編號7至30部分案件業經原判決定應執行有期徒刑1年4月確定   

編　　　　　號  10 11 12 罪　　　　　名  詐欺 詐欺 詐欺 宣　　告　　刑  有期徒刑1年2月 有期徒刑1年2月 有期徒刑1年2月 犯　罪　日　期  108年4月26日至30日 108年4月29日至30日 108年4月29日至30日 最　後 事實審 法　　院 臺北地院 臺北地院 臺北地院  案　　號 109年度訴字第535、948號 109年度訴字第535、948號 109年度訴字第535、948號  判決日期 110年12月30日 110年12月30日 110年12月30日 確　定 判　決 法　　院 臺北地院 臺北地院 臺北地院  案　　號 109年度訴字第535、948號 109年度訴字第535、948號 109年度訴字第535、948號  判決日期 111年2月8日 111年2月8日 111年2月8日 備註  編號7至30部分案件業經原判決定應執行有期徒刑1年4月確定   

編　　　　　號  13 14 15 罪　　　　　名  詐欺 詐欺 詐欺 宣　　告　　刑  有期徒刑1年2月 有期徒刑1年2月 有期徒刑1年2月 犯　罪　日　期  108年4月29日至30日 108年4月29日至30日 108年4月25日至30日 最　後 事實審 法　　院 臺北地院 臺北地院 臺北地院  案　　號 109年度訴字第535、948號 109年度訴字第535、948號 109年度訴字第535、948號  判決日期 110年12月30日 110年12月30日 110年12月30日 確　定 判　決 法　　院 臺北地院 臺北地院 臺北地院  案　　號 109年度訴字第535、948號 109年度訴字第535、948號 109年度訴字第535、948號  判    決 確定日期 111年2月8日 111年2月8日 111年2月8日 備註  編號7至30部分案件業經原判決定應執行有期徒刑1年4月確定   

編　　　　　號  16 17 18 罪　　　　　名  詐欺 詐欺 詐欺 宣　　告　　刑  有期徒刑1年2月 有期徒刑1年2月 有期徒刑1年2月 犯　罪　日　期  108年4月29日至5月3日 108年4月30日 108年4月30日 最　後 事實審 法　　院 臺北地院 臺北地院 臺北地院  案　　號 109年度訴字第535、948號 109年度訴字第535、948號 109年度訴字第535、948號  判決日期 110年12月30日 110年12月30日 110年12月30日 確　定 判　決 法　　院 臺北地院 臺北地院 臺北地院  案　　號 109年度訴字第535、948號 109年度訴字第535、948號 109年度訴字第535、948號  判    決 確定日期 111年2月8日 111年2月8日 111年2月8日 備註  編號7至30部分案件業經原判決定應執行有期徒刑1年4月確定   

編　　　　　號  19 20 21 罪　　　　　名  詐欺 詐欺 詐欺 宣　　告　　刑  有期徒刑1年2月 有期徒刑1年2月 有期徒刑1年2月 犯　罪　日　期  108年5月2日 108年5月2日 108年5月2日至3日 最　後 事實審 法　　院 臺北地院 臺北地院 臺北地院  案　　號 109年度訴字第535、948號 109年度訴字第535、948號 109年度訴字第535、948號  判決日期 110年12月30日 110年12月30日 110年12月30日 確　定 判　決 法　　院 臺北地院 臺北地院 臺北地院  案　　號 109年度訴字第535、948號 109年度訴字第535、948號 109年度訴字第535、948號  判    決 確定日期 111年2月8日 111年2月8日 111年2月8日 備註  編號7至30部分案件業經原判決定應執行有期徒刑1年4月確定   

編　　　　　號  22 23 24 罪　　　　　名  詐欺 詐欺 詐欺 宣　　告　　刑  有期徒刑1年2月 有期徒刑1年2月 有期徒刑1年2月 犯　罪　日　期  108年5月2日至3日 108年5月2日 108年5月2日至3日 最　後 事實審 法　　院 臺北地院 臺北地院 臺北地院  案　　號 109年度訴字第535、948號 109年度訴字第535、948號 109年度訴字第535、948號  判決日期 110年12月30日 110年12月30日 110年12月30日 確　定 判　決 法　　院 臺北地院 臺北地院 臺北地院  案　　號 109年度訴字第535、948號 109年度訴字第535、948號 109年度訴字第535、948號  判    決 確定日期 111年2月8日 111年2月8日 111年2月8日 備註  編號7至30部分案件業經原判決定應執行有期徒刑1年4月確定   

編　　　　　號  25 26 27 罪　　　　　名  詐欺 詐欺 詐欺 宣　　告　　刑  有期徒刑1年2月 有期徒刑1年2月 有期徒刑1年2月 犯　罪　日　期  108年5月2日至3日 108年5月2日至3日 108年5月3日 最　後 事實審 法　　院 臺北地院 臺北地院 臺北地院  案　　號 109年度訴字第535、948號 109年度訴字第535、948號 109年度訴字第535、948號  判決日期 110年12月30日 110年12月30日 110年12月30日 確　定 判　決 法　　院 臺北地院 臺北地院 臺北地院  案　　號 109年度訴字第535、948號 109年度訴字第535、948號 109年度訴字第535、948號  判    決 確定日期 111年2月8日 111年2月8日 111年2月8日 備註  編號7至30部分案件業經原判決定應執行有期徒刑1年4月確定   

編　　　　　號  28 29 30 罪　　　　　名  詐欺 詐欺 詐欺 宣　　告　　刑  有期徒刑1年2月 有期徒刑1年2月 有期徒刑1年2月 犯　罪　日　期  108年5月3日 108年5月3日 108年5月3日 最　後 事實審 法　　院 臺北地院 臺北地院 臺北地院  案　　號 109年度訴字第535、948號 109年度訴字第535、948號 109年度訴字第535、948號  判決日期 110年12月30日 110年12月30日 110年12月30日 確　定 判　決 法　　院 臺北地院 臺北地院 臺北地院  案　　號 109年度訴字第535、948號 109年度訴字第535、948號 109年度訴字第535、948號  判    決 確定日期 111年2月8日 111年2月8日 111年2月8日 備註  編號7至30部分案件業經原判決定應執行有期徒刑1年4月確定